【裁判字號】    99,審交簡上,11
【裁判日期】    990420
【裁判案由】    公共危險
【裁判全文】
臺灣士林地方法院刑事判決          99年度審交簡上字第11號
上  訴  人
即  被  告  甲○○
上列上訴人即被告因公共危險案件，不服本院內湖簡易庭於中華
民國98年11月25日所為98年度湖交簡字第889 號第一審刑事簡易
判決（聲請簡易判決處刑案號：臺灣士林地方法院檢察署98年度
偵字第14545 號），提起上訴，本院管轄第二審之合議庭判決如
下：
    主  文
上訴駁回。
甲○○緩刑年，緩刑期間付保護管束，並應前往執行檢察官所
指定之心理諮商機構完成心理輔導之適當處遇措施。
    事實及理由
一、本案經本院審理結果，認第一審判決以上訴人即被告犯刑法
    第185 條之3 之服用酒類，不能安全駕駛動力交通工具而駕
    駛罪，量處罰金新臺幣（下同）104000元，如易服勞役，以
    新臺幣1000元折算1 日，認事用法及量刑均無不當，應予維
    持。相關事實、證據及理由茲引用第一審判決書及檢察官聲
    請簡易判決處刑書之記載（詳如附件），另補充：被告於本
    院調查、審理時之自白（本院民國99年4 月6 日審判筆錄參
    照）。
二、上訴人上訴意旨略以：上訴人目前身負債務，且患有憂鬱症
    ，實無力繳納罰金，原審量刑過重，請求撤銷輕判等語。
三、按刑之量定及緩刑之宣告，係實體法上賦予法院得為自由裁
    量之事項，倘其未有逾越法律所規定之範圍，或濫用其權限
    ，即不得任意指摘為違法（最高法院75年臺上字第7033號判
    例意旨參照）。本件原審就被告前因酒醉駕駛並經判刑，本
    次為2 犯，且呼氣酒精濃度酒測值達每公升0.94毫克，是以
    量處被告罰金104000元，如易服勞役，以新臺幣1000元折算
    1 日，並未低於其前次前科所處刑度，顯已審酌其前案紀錄
    ，及刑法第57條各款所列事項等一切情狀，自亦無不合比例
    原則、公平原則情事，依前揭最高法院判例要旨，是認原審
    量刑妥適，從而，上訴人上訴意旨指摘原審量刑過重，核無
    理由，應予駁回。
四、末查，被告未曾因故意犯罪受有期徒刑以上刑之宣告，有臺
    灣高等法院被告前案紀錄表在卷可稽，本院考量被告患有重
    度憂鬱症且身負債務，因心情無處抒發，藉酒澆愁而致罹本
    罪，且犯後坦承犯行，知所悔悟，兼衡被告年近半百，足認
    被告經此偵審程序及科刑宣告，應當知所警惕，信無再犯之
    虞，本院因認對其宣告之刑以暫不執行為適當，並應予適當
    處分，以預防未來再犯，爰依刑法第74條之規定併予宣告緩
    刑3 年，以啟自新。且因被告本次犯罪，乃因生活壓力導致
    精神情緒失調而飲酒所致，為免其再犯，宜諭知被告於緩刑
    期間應付保護管束，並應前往執行檢察官所指定之心理諮商
    機構完成心理輔導之適當處遇措施。以上為緩刑宣告附帶之
    條件，依刑法第75條之1 第1 項第4 款規定，違反上開之負
    擔情節重大，足認原宣告之緩刑難收其預期效果，而有執行
    刑罰之必要者，得撤銷緩刑之宣告。
五、據上論斷，應依刑事訴訟法第455 條之1 第1 項、第3 項、
    第368 條、第373 條，刑法第74條第1 項第1 款、第2 項第
    6 款、第93條第1 項第2 款，判決如主文。
六、本案經檢察官曾勁元到庭執行職務。
中    華    民    國    99    年    4    月     20    日
                  刑事第一庭審判長法  官  洪英花
                                  法  官  雷雯華
                                  法  官  王沛雷
以上正本證明與原本無異。
本件不得上訴。
                                  書記官  吳尚文
中    華    民    國    99    年    4    月     20    日
本案論罪科刑法條全文：
刑法第185條之3
服用毒品、麻醉藥品、酒類或其他相類之物，不能安全駕駛動力
交通工具而駕駛者，處一年以下有期徒刑、拘役或科或併科十五
萬元以下罰金。

司法院資訊處製作；財團法人民間司法改革基金會備份。
